【裁判字號】    90,訴,108
【裁判日期】    900821
【裁判案由】    毒品危害防制條例
【裁判全文】
臺灣苗栗地方法院刑事判決                            九十年度訴字第一八號
    公  訴  人  臺灣苗栗地方法院檢察署檢察官
    被      告  甲○○
右列被告因毒品危害防制條例案件，經檢察官提起公訴（九十年度偵字第四七四號、
九十年度偵緝字第六四號），本院判決如左：
    主  文
甲○○連續施用第一級毒品，累犯，處有期徒刑捌月，海洛因壹包（淨重零點壹捌公
克；包裝重零點貳肆公克）沒收銷燬之，注射針筒貳支沒收；又連續施用第二級毒品
，累犯，處有期徒刑陸月，吸食器壹只沒收。應執行有期徒刑壹年，海洛因壹包（淨
重零點壹捌公克；包裝重零點貳肆公克）沒收銷燬之；注射針筒貳支、吸食器壹只均
沒收。
    事  實
一、甲○○前曾於民國八十六年間因違反藥事法案件，經台灣新竹地方法院判處有期
    徒刑一年二月確定，甫於八十八年六月十六日縮刑期滿執行完畢。因施用毒品案
    件，經送觀察、勒戒後認無繼續施用傾向，經臺灣苗栗地方法院檢察署檢察官於
    八十七年十月三十一日，以八十七年度偵字第一八四六號、第二四五三號、第二
    五五二號為不起訴處分確定後，仍不知警惕，復分別基於施用第一級毒品海洛因
    （下稱海洛因）及第二級毒品安非他命（下稱安非他命）之概括犯意，自八十九
    年十月初某時許起至九十年三月二十七日下午六時許止，連續在苗栗縣頭份鎮○
    ○○路三十二巷十二號二樓居處及同鎮○○路三一九號交流賓館二一二號房等處
    ，以每星期約一次之頻率非法施用海洛因多次，又自八十九年十月初某時起至九
    十年三月二十七日下午一時許止，連續在上址，以每星期約二次之頻率非法施用
    安非他命多次，嗣為警分別於八十九年十月二十六日下午四時許，在苗栗縣頭份
    鎮○○○路二十二巷十二號二樓查獲，於九十年三月二十七日晚上十四十分許，
    在頭份鎮○○路一三一九號交流賓館查獲，並扣得海洛因之注射針筒二支、安非
    他命之吸食器一只、海洛因一包（淨重○‧一八公克；包裝重○‧二四公克），
    經依本院於九十年三月二十八日，以九十年度毒聲字第三五一號裁定送臺灣苗栗
    看守所附設觀察勒戒處所觀察、勒戒後，認有繼續施用毒品之傾向。
二、案經苗栗縣警察局頭份分局及新竹市警察局第三分局報請臺灣苗栗地方法院檢察
    署檢察官偵查起訴。
    理  由
一、訊據被告甲○○對右揭事實均供承不諱，並有前揭毒品海洛因及海洛因注射針筒
    二支、安非他命吸食器一組扣案可證，而查獲之毒品經送法務部調查局鑑定，確
    為第二級毒品海洛因，有法務部調查局九十年四月二十七日之鑑定通知書在卷可
    稽，且被告於八十九年十月二十六日為警查獲時所採集之尿液，經送新竹市衛生
    局檢驗結果，確有安非他命及嗎啡陽性反應，有新竹市衛生局不法藥物尿液初步
    篩檢報告書一紙附卷可稽。又被告前因施用毒品案件，經本院裁定送觀察、勒戒
    後，認無繼續施用毒品傾向，臺灣苗栗方法院檢察署檢察官乃於八十七年十月三
    十一日，以八十七年度偵字第一八四六號、第二四五三號、第二五五二號為不起
    訴處分確定，有不起訴處分書在卷可憑。被告本次再犯施用毒品案件，經本院裁
    定送觀察、勒戒結果，認有繼續施用毒品之傾向，有臺灣苗栗看守所九十年四月
    十三日苗所衛字第一五四二號函暨所附之受觀察勒戒人有無繼續施用毒品判定資
    料一份附卷可稽。足見被告之自白確與事實相符，本件事證明確，被告犯行洵堪
    認定。
二、查海洛因及安非他命分別為毒品危害防制條例第二條第二項第一款、第二款規定
    之第一級及第二級毒品，被告前因施用毒品案件，經送觀察勒戒，結果無繼續施
    用毒品傾向，經檢察官為不起訴處分確定後，又分別施用海洛因及安非他命並經
    認定有繼續施用毒品傾向，所為係分別犯毒品危害防制條例第十條第一項之施用
    第一級毒品罪及同條第二項之施用第二級毒品罪。被告施用海洛因及安非他命前
    持有海洛因及安非他命之低度行為均為其施用之高度行為所吸收，均不另論罪。
    被告先後多次施用海洛因及安非他命之犯行，均時間緊接，手法相同，觸犯構成
    要件相同之罪名，且係基於概括犯意所為，均為連續犯，皆依刑法第五十六條之
    規定以一罪論，並均加重其刑。被告所犯上開二罪，犯意各別，行為互殊，應予
    分論併罰。查被告有事實欄所載論罪科刑執行情形，有臺灣苗栗地方法院檢察署
    刑案資料查註紀錄表、臺灣高等法院被告全國前案紀錄表及臺灣高等法院檢察署
    刑案紀錄簡覆表各一份在卷足憑，其於有期徒刑之執行完畢後五年內再犯有期徒
    刑以上之本罪，為累犯，均應依刑法第四十七條之規定遞加重其刑。起訴書所提
    及被告之施用安非他命期間為八十九年十月二十五日下午某時許起至九十年三月
    二十七日下午一時許，海洛因之期間則為八十九年十月二十四日晚上某時起至九
    十年三月二十七日下午六時許，惟起訴書未提及之其他施用期間，被告亦係基於
    概括犯意所為，核與本件具有審判上不可分之連續犯裁判上一罪關係，仍為起訴
    效力所及，本院自應併予審究。爰審酌被告之前開素行、本件犯罪之手段、施用
    之期間及犯後坦承犯行暨施用毒品係自戕行為等一切情狀，分別量處如主文所示
    之刑並定其應執行刑，以資懲儆。扣案之海洛因一包（淨重○‧一八公克；包裝
    重○‧二四公克）係查獲之第一、二級毒品，應依毒品危害防制條例第十八條第
    一項前段之規定沒收銷燬之，扣案之供施用毒品海洛因之注射針筒二支、施用安
    非他命之吸食器一組係犯罪所用之物，且為被告所有，已如前認定，爰依刑法第
    三十八條第一項第二款併予宣告沒收。
據上論斷，應依刑事訴訟法第二百九十九條第一項前段、毒品危害防制條例第十條第
一項、第二項、第十八條第一項前段，刑法第十一條前段、第五十六條、第四十七條
、第五十一條第五款、第三十八條第一項第二款，判決如主文。
本案經檢察官吳義聰到庭執行職務。
中      華    民      國     九十     年      八      月    二十一    日
                                臺灣苗栗地方法院刑事第二庭
                                        法  官  黃  建  都
右正本證明與原本無異
如不服本判決，應於判決送達後十日內，向本院提出上訴狀（應附繕本），上訴於臺
灣高等法院臺中分院。
                                        書記官  黃  士  益
中      華      民      國     九十     年      八      月    二十一    日
附錄論罪科刑法條
毒品危害防制條例第十條第一項：施用第一級毒品者，處六月以上五年以下有期徒刑
                              。
毒品危害防制條例第十條第二項：施用第二級毒品者，處三年以下有期徒刑。


司法院資訊處製作；財團法人民間司法改革基金會備份。
